【裁判字號】    94,訴,2006
【裁判日期】    950427
【裁判案由】    毒品危害防制條例
【裁判全文】
臺灣彰化地方法院刑事判決      九十四年度訴字第二００六號
公  訴  人  臺灣彰化地方法院檢察署檢察官
被      告  甲○○
上列被告因違反毒品危害防制條例案件，經檢察官提起公訴（九
十四年度毒偵字第五一九五號），及移送併案審理（九十四年度
毒偵字第五八０九號），由本院合議庭裁定依簡式審判程序審理
判決如下：
    主  文
甲○○連續施用第一級毒品，處有期徒刑拾月，扣案如附表編號
一、四所示之物沒收銷燬之；又施用第二級毒品，處有期徒刑
月，扣案如附表編號二所示之物沒收銷燬之、如附表編號三所示
之物沒收之。應執行有期徒刑壹年，扣案如附表編號一、二、四
所示之物沒收銷燬之、如附表編號三所示之物沒收之。
    事  實
一、甲○○前曾因施用毒品案件，經送執行觀察、勒戒後，因認
    無繼續施用毒品之傾向，於民國九十二年三月二十六日執行
    完畢釋放，並由臺灣彰化地方法院檢察署檢察官以九十一年
    度毒偵字第三一四三號案件為不起訴之處分確定。詎仍不知
    警惕，又另行基於施用第一級毒品海洛因之概括犯意，自九
    十四年十月一日起（起訴書原記載其開始施用海洛因之時間
    係自九十二年三月二十六日觀察、勒戒執行完畢釋放後至九
    十四年十月一日下午十時許之前內之某時，惟業經蒞庭檢察
    官於本院準備程序及審理時減縮更正）至同年十一月八日下
    午十時許止，以平均一天施用一、二次之量，在其友人乙○
    ○（所涉違反毒品危害防制條例罪嫌，另由檢察官偵查處理
    ）位於彰化縣員林鎮○○路○段九一巷十三弄六號住處及真
    實姓名不詳、綽號「阿賢」之友人位於彰化縣永靖鄉門牌號
    碼不詳之住處內，或以將少許海洛因粉末置入注射針筒內加
    水後，再以針筒注射手臂施用之方式，或以將少許海洛因粉
    末摻入香煙內點火吸用之方式，連續施用第一級毒品海洛因
    多次。又另行基於施用第二級毒品甲基安非他命（起訴書誤
    載為安非他命）之犯意，於九十四年十月三日上午九時許（
    起訴書原記載施用時間係「自九十二年三月二十六日觀察、
    勒戒執行完畢釋放後某日起，至九十四年十月三日上午九時
    許止」連續施用，惟業經蒞庭檢察官於本院準備程序及審理
    時減縮此部分之犯罪事實為僅於九十四年十月三日上午九時
    許施用甲基安非他命一次），在彰化縣員林鎮○○路與雙平
    路口之土地公廟，以將少許甲基安非他命放入玻璃吸食器內
    ，以火燒烤再吸其煙霧之方式，施用第二級甲基毒品安非他
    命一次。嗣先於九十四年十月三日下午一時三十五分許，為
    警在彰化縣員林鎮○○里○○路○段二一四號前查獲，並起
    出其所有、供己施用如附表編號一、二所示之海洛因及甲基
    安非他命各一包及其所有、供施用甲基安非他命所用如附表
    編號三所示之玻璃吸食器一支扣案；又於九十四年十一月九
    日上午八時四十分許，在前開乙○○位於彰化縣員林鎮○○
    路○段九一巷十三弄六號住處為警查獲，並起出如附表四所
    示供以施用之海洛因四包扣案。
二、案經彰化縣警察局員林分局報請臺灣彰化地方法院檢察署檢
    察官偵查起訴，及由彰化縣警察局員林分局報請臺灣彰化地
    方法院檢察署檢察官偵查後移送併案審理，由本院合議庭裁
    定依簡式審判程序審理。
    理  由
一、訊據被告甲○○對於上揭事實坦承不諱，且有彰化縣警察局
    員林分局委託檢驗尿液代號與真實姓名對照認證單、彰化縣
    衛生局煙毒尿液檢驗成績書、法務部調查局鑑定通知書各二
    件及照片十一幀在卷可稽，並有如附表編號一至四所示之物
    扣案可佐，被告就其有連續施用第一級毒品海洛因及施用第
    二級毒品甲基安非他命一次之自白與事實相符。此外，復有
    臺灣彰化地方法院檢察署刑案資料查註紀錄表、臺灣高等法
    院被告全國前案紀錄表、在監在押全國紀錄表各一份在卷可
    考，本件事證明確，被告犯行洵堪認定。
二、按海洛因係毒品危害防制條例所定之第一級毒品，而甲基安
    非他命則係同條例所定之第二級毒品，均不得非法施用。核
    被告所為，係犯毒品危害防制條例第十條第一項之施用第一
    級毒品罪及同條第二項之施用第二級毒品罪。其為供施用第
    一級毒品及第二級毒品而持有各該級毒品之低度行為，應各
    為施用之高度行為所吸收，均不另論罪。公訴人雖未敘及被
    告自九十四年十月一日下午十時許之後起至同年十一月八日
    下午十時許止之連續施用海洛因之犯行，然上開被告連續施
    用海洛因之犯行，與業經蒞庭檢察官更正後之起訴事實即被
    告於九十四年十月一日施用海洛因一次之犯行部分，具有連
    續犯之裁判上一罪關係而為起訴效力所及，本院自應併予審
    判，附此敘明。又被告先後多次之施用第一級毒品海洛因之
    犯行，時間緊接，犯罪構成要件相同，顯係基於概括之犯意
    反覆為之，為連續犯，應依連續犯之規定，論以一罪，並加
    重其刑。被告所犯上開二罪間，犯意各別，罪質互殊，應予
    分論併罰。爰審酌被告之素行、犯罪之動機、目的、施用毒
    品係戕害自身健康、施用毒品海洛因之期間、施用毒品甲基
    安非他命之次數為一次、所生危害及犯罪後之態度等一切情
    狀，分別量處如主文所示之刑，並定其應執行之刑，以示懲
    儆。
三、扣案如附表編號一、二、四所示之物（其中如附表編號一、
    二分別係屬被告所有、供己施用之第一、二級毒品，如附表
    編號四則係乙○○所有、供乙○○及被告施用之海洛因等情
    ，已據被告於本院審理時陳明），均為查獲之毒品，均應不
    問屬於犯人與否，依毒品危害防制條例第十八條第一項前段
    之規定宣告沒收銷燬之；又扣案如附表編號三所示之物，則
    係被告所有、供施用甲基安非他命所用之物一節，亦據被告
    供明在卷，爰依刑法第三十八條第一項第二款之規定併予宣
    告沒收之。至警方於九十四年十一月九日上午八時四十分許
    ，在乙○○位於彰化縣員林鎮○○路○段九一巷十三弄六號
    住處起獲之注射針筒一支及殘渣袋一只（經檢驗結果未發現
    法定毒品成分，有法務部調查局鑑定通知書一紙在卷可參）
    ，雖被告於本院審理時供稱上開注射針筒一支，其曾取之用
    以施用海洛因一語，然被告堅稱前開物品均係被告乙○○所
    有之物，且非屬違禁物，核與沒收之要件不符，爰均不予宣
    告沒收之。
據上論斷，應依刑事訴訟法第二百七十三條之一第一項、第二百
九十九條第一項前段，毒品危害防制條例第十條第一項、第二項
、第二十三條第二項、第十八條第一項前段，刑法第十一條前段
、第五十六條、第五十一條第五款、第三十八條第一項第二款，
判決如主文。
本案經檢察官高如應到庭執行職務
中    華    民    國  九十五  年  四    月  二十七    日
                  刑事第二庭    法  官  李雅俐
以上正本證明與原本無異。
如不服本判決，應於判決送達後十日內，向本院提出上訴狀（須
附繕本）。
中    華    民    國  九十五  年  四    月  二十七    日
                                書記官  陳秀娟
附錄論罪科刑法條：
毒品危害防制條例第十條：
施用第一級毒品者，處六月以上五年以下有期徒刑。
施用第二級毒品者，處三年以下有期徒刑。
附    表：
一、海洛因一包（淨重零點六四公克、空包裝重零點二一公克）
    。
二、甲基安非他命一包（警秤毛重約零點五公克）。
三、玻璃吸食器一支。
四、海洛因四包（其內均有沾附海洛因之棉絮團，合計淨重零點
    一六公克，空包裝重零點九八公克）。


司法院資訊處製作；財團法人民間司法改革基金會備份。
